【裁判字號】    95,易,360
【裁判日期】    951107
【裁判案由】    竊盜
【裁判全文】
臺灣士林地方法院刑事判決               95年度易字第360號
公  訴  人  臺灣士林地方法院檢察署檢察官
被      告  丁○○
上列被告因竊盜案件，經檢察官提起公訴（94年度偵字第12597
號），本院判決如下：
    主  文
丁○○連續踰越牆垣竊盜，累犯，處有期徒刑壹年陸月。
    事  實
一、丁○○於民國89年間，因違反毒品危害防制條例案件經臺灣
    桃園地方法院以89年度壢簡字第1072號判處有期徒刑5 月確
    定，於90年9 月12日易科罰金執行完畢。
二、詎丁○○仍不知悔改，於94年8 月間，因偶然得知位在臺北
    市○○路○ 段225 號之公寓大廈乃新建成之建物，許多住戶
    尚未遷入或僅剛剛遷入，竟起歹意，並基於意圖為自己不法
    所有之竊盜概括犯意，於同年月13日晚間7 時40分許，進入
    上址公寓大廈內，尋找作案目標，於經過甫搬入不久之225
    號8 樓甲○○住宅時，適甲○○剛下班回家，大門未鎖，即
    將皮包放置於屋內餐廳桌上進入房內更衣，丁○○見狀乃趁
    機開啟未鎖之大門進入屋內，徒手將餐桌上甲○○所有之皮
    包（內有咖啡色小錢包1 個、國民旅遊卡1 張、NO KIA行動
    電話1 支（手機序號：000000000000000 號、眼鏡1 副，價
    值約20,450元）得手後隨即逃離上開公寓大廈。之後隨即基
    於意圖為自己不法利益之概括犯意，自同日晚間8 時48分許
    至翌日（14日）凌晨0 時44分許，在不詳地點，連續撥打上
    開所竊得並插有甲○○所有0000000000號門號SI M卡之行動
    電話（即竊取直接盜打），而以無線電磁方式，向中華電信
    公司傳送行使該行動電話門號之序號及內碼所代表之訊號，
    並隱瞞其非該行動電話合法使用人之事實，要求提供行動電
    話通話服務，致使中華電信公司行動電話之通信系統陷於錯
    誤，誤認其係該行動電話門號申請人所使用而予以接收，並
    為其提供行動電話通話服務，進而盜用該電信設備通信多次
    ，總計獲得使用行動電話通信之財產上不法利益達662.4 元
    。後甲○○發現被竊，於同日凌晨向中華電信公司掛失門號
    ，而使上開門號通信服務停止，丁○○乃由上開竊得行動電
    話取出甲○○所有上開0000000000號門號SIM 卡，並於同年
    月20日以後，插入自己所有並使用之00000000 00 號門號，
    繼續撥打使用。
三、於同年月16日下午4 時以前某日日間，由當時尚未有人居住
    之同棟公寓225-2 號8 樓廚房後方陽台外架設之窗格攀爬建
    物之牆垣並越入該戶之廚房後陽台（無故侵入建築物部分均
    未經告訴與起訴），開啟未上鎖之廚房後門而進入由乙○○
    承包裝修工程已於同年6 月底已經完工之空戶內，並由該處
    後陽台取下曬衣架，並以之將該處大門門鎖內側以膠帶固定
    頂住鎖頭，使該大門無法由外開啟（並未毀損門鎖），且將
    該處廚房後門打開以衣架固定，以方便有人發現時得以又後
    陽台逃逸，然後承前開竊盜概括犯意，竊取該屋內尚未組裝
    之衛浴設備1 批（價值約新臺幣（下同）12,000元）得手，
    並由後陽台路線逃逸。
四、丁○○食髓知味，乃又再承前開竊盜概括犯意，更於同年15
    日下午2 時至16日下午1 時間之窗格往上攀爬建物之牆垣並
    越入225-2 號10樓丙○○住宅之廚房後陽台，開啟未上鎖之
    廚房後門而進入屋內（無故侵入建築物部分均未經告訴與起
    訴），並同上手法由該處後陽台取下曬衣架，並以之將該處
    大門門鎖內側以膠帶固定頂住鎖頭，使該大門無法由外開啟
    （並未毀損門鎖），且將該處廚房後門打開以衣架固定，以
    方便有人發現時得以由後陽台逃逸，然後徒手竊取電腦1 組
    、熊貓金幣1 組、美金700 元、臺幣12,000元、POLO背包1
    組、新品手提箱1 個（合計價值約143,700 元）得手後，由
    後陽台攀爬牆垣離去。
五、嗣經甲○○、丙○○、乙○○發現遭竊報警，員警乃於現場
    採集指紋送刑事警察局比對，及調取行動電話使用人資料、
    通聯紀錄比對，始查悉丁○○涉案而查獲。
六、案經臺北縣政府警察局南港分局報請臺灣士林地方法院檢察
    署檢察官偵查起訴。
    理  由
一、訊據被告丁○○矢口否認有何竊盜犯行，辯稱：伊於94年間
    任職於位在臺北市○○區○○路325 號之金莎傢俱公司，本
    來擔任倉管，於94年7 月31日至同年8 月10日左右，開始運
    送傢俱，所以可能於其時有進入上開事實欄所示地點之公寓
    大廈內，而留下指紋，但伊從未下手行竊云云。經查：
（一）上開事實二至四所示地點公寓，於94年7 月間剛完工，且
      僅有部分住戶入住，其中上開事實二所示被害人甲○○住
      宅，於同年月13日晚間7 時40分許，遭人於被害人甲○○
      剛下班回家入臥室換衣服，大門未鎖之際，由大門侵入，
      徒手將餐桌上被害人甲○○所有之皮包（內有咖啡色小錢
      包1 個、國民旅遊卡1 張、NO KIA行動電話1 支（手機序
      號：000000000000000 號、眼鏡1 副）竊取後離去，歹徒
      之後隨即基於意圖為自己不法利益之概括犯意，自同日晚
      間8 時48分許至翌日（14日）凌晨0 時44分許，在不詳地
      點，連續盜打上開所竊得並插有被害人甲○○所有000000
      0000號門號SIM 卡之行動電話，總計獲得使用行動電話通
      信之財產上不法利益達66 2.4元等情；及上開事實三所示
      被害人乙○○承包225-2 號8 樓空戶部分，於94年8 月16
      日以前某時，亦遭他人由廚房後方陽台外架設之窗格攀爬
      建物之牆垣並越入廚房後陽台，開啟未上鎖之廚房後門而
      進入，且由該處後陽台取下曬衣架，並以之將該處大門門
      鎖內側以膠帶固定頂住鎖頭，使該大門無法由外開啟，並
      將該處廚房後門打開以衣架固定，以方便有人發現時得以
      由後陽台逃逸，而後下手竊取該屋內尚未組裝之衛浴設備
      1 批得手，並由後陽台路線逃逸等情；及上開事實四所示
      被害人丙○○之225-2 號10樓住宅，於同年月15日下午2
      時至16日下午1 時間之某時，遭人由後陽台架設之窗格往
      上攀爬建物之牆垣並越入，開啟未上鎖之廚房後門而進入
      屋內，並同上被害人乙○○空戶竊盜手法由該處後陽台取
      下曬衣架，並以之將該處大門門鎖內側以膠帶固定頂住鎖
      頭，使該大門無法由外開啟，並將該處廚房後門打開以衣
      架固定，以方便有人發現時得以又後陽台逃逸，然後徒手
      竊取電腦1 組、熊貓金幣1 組、美金700 元、臺幣12,000
      元、POLO背包1 組、新品手提箱1 個得手後，由後陽台攀
      爬牆垣離去等情，業據被害人甲○○於警訊、偵查及本院
      審理時（偵查卷第10至11頁、第71至72頁筆錄，本院卷第
      92至94頁審判筆錄參照、被害人丙○○於警訊時（偵查卷
      第12至13頁筆錄參照）及被害人乙○○於警訊及本院審理
      時（偵查卷第14至15頁，本院卷第96至97頁審判筆錄參照
      ）證述明確，並有員警於被害人報案後到現場勘察所製作
      之臺北市政府警察局南港分局現場勘察報告（丙○○住宅
      部分參偵查卷第33至35頁、乙○○部分參同卷第45至48頁
      ），且有被害人甲○○所有0000000000號門號雙向通聯紀
      錄（本院卷第82至85頁參照）可參，且為被告於審判中所
      不爭執，應明確可認。又由被害人乙○○、丙○○所述：
      伊等最後離開上開盜所之時間，都是於發現被竊日前一日
      或數月前，直至94年8 月16日下午方才發現被竊，並未能
      確定歹徒何時侵入，本於罪疑唯有利被告之原則，本案僅
      只能推論，歹徒可能係於被害人離開盜所後直至發現日之
      間日間某時侵入行竊，應甚明確。而被告僅以前詞置辯，
      是
      本件應審究者即為：（一）本案竊盜行為人是否為被告？
      （二）被告究竟有無因運送傢俱進入上開公寓留下指紋之
      可能？
（二）由卷附被害人甲○○所有之中華電信行動電話門號000000
      0000號94年8 月11日至94年8 月13日之雙向通聯紀錄（本
      院卷第82至85頁）可知，該門號於94年8 月13日之前均係
      插入並搭配序號000000000000000 號行動電話機具使用，
      參酌被害人甲○○上開所證，可知94年8 月13日其所失竊
      之行動電話機具即係該序號之機具，且當時正係插入上開
      0000000000門號SIM 卡使用，應明確可認。而由被告所有
      遠傳電信行動電話門號0000000000號雙向通聯紀錄（偵查
      卷第16頁門號所有人資料及偵查卷第17至18頁通聯紀錄明
      細參照）可知，被告所有上開0000000000號門號SIM 卡，
      於94年8 月20日開始，通信時即不斷帶出00000000000000
      0 號之機具序號，可見被告所有上開0000000000號門號於
      同年月20日起即已插入上開序號000000000000000 號行動
      電話機具使用並撥打通話，參以被告於警訊及本院準備程
      序一再自承：該0000000000號行動電話門號確係伊申請並
      由伊個人使用，並無交他人使用等語（偵查卷第6 頁偵訊
      筆錄、本院卷第63頁訊問筆錄參照），可見，被告於被害
      人甲○○所指遭竊盜時間後，確實有在使用被害人甲○○
      遭竊序號000000000000000 號行動電話機具，參以被告始
      終又從未供陳有由他處獲得上開行動電話機具（一般而言
      ，持有者若非竊盜所得，而係另由他處獲取財物，為免追
      訴自會供出來源），即可合理推論，被害人甲○○所指於
      94年8 月13日晚間侵入其住處竊取裝有包括上開行動電話
      在內其他許多物品、置放於其住處餐桌上皮包之竊盜、盜
      用行動電話門號之行為人，當係被告無訛，否則，被告何
      以於竊案發生後，會持有並使用被害人甲○○失竊之行動
      電話？被告雖辯稱：伊曾於94年7 月31日進入被害人甲○○家中送傢俱云云，並提出其向之前任職之金莎傢俱公司
      索取之被害人甲○○訂購傢俱之估價單為證。然查：被告
      並無可能於其所指時間運送傢俱（詳後述），所辯已與事
      實不符。所提供之估價單亦不過係其之前任職之金莎傢俱
      公司檔存資料，其上並未有任何被告負責運送之記載，亦
      不足為被告有利之認定。況且，即便其真有運送傢俱進入
      被害人甲○○住宅，亦無從合理解釋被告何以能取得被害
      人甲○○之行動電話使用乙節，是其此部分辯解亦無從動
      搖上開客觀存在之通聯紀錄等明確證據，而與本案認定被
      告犯罪無涉（反之，客觀事理上，亦有可能被告因其他因
      素曾經進入該處，得知該處可為作案目標，而嗣後再侵入
      下手行竊，甚為灼然）。
（三）又由卷附被害人丙○○住宅竊盜案勘察報告及現場照片（
      偵查卷第33頁至第37頁）可知，被害人丙○○之住宅前門
      係遭他人以膠帶將曬衣架綑綁後，頂住大門內側門把，且
      由證人即同棟其他竊盜被害人乙○○於本院審理時所證：
      曬衣架都是放在後陽台，衣桿是活動的，不用工具以徒手
      即可拆下等語（本院卷第96頁審判筆錄參照），更可推知
      ，該頂住大門之曬衣架係遭人由後陽台拆卸後，方才移置
      於前門用以頂住門把，甚為明確。而案發之後，員警到場
      採證時，亦由上開曬衣架上綑綁之塑膠套上採得3 枚指紋
      ，經送刑事警察局與檔存指紋資料庫比對，其中1 枚係與
      刑事警察局檔存之被告指紋卡左小指指紋相符，亦有上開
      勘察報告及卷附內政部警政署刑事警察局94年9 月15日刑
      紋字第0940140052號鑑驗書（偵查卷第29頁參照）附卷可
      參，亦明確可認。顯見，被告應曾經進入該屋內，且於該
      曬衣架於後陽台遭拆卸綑綁時曾經接觸該曬衣架甚明。而
      一般情形，倘非長期居住其內或未經屋主邀請進入之人，
      已無可能無意之中接觸到他人置放後陽台之曬衣架，更不
      可能於某人將曬衣架拆卸後用以綑綁曬衣架之塑膠套上留
      下指紋，除非係有意侵入其內，刻意拆卸曬衣架並加以綑
      綁之人方有可能於曬衣架上留下跡證。本案由被害人丙○○警訊所陳可知，被害人與被告素不相識，此並為被告所
      自承，被害人丙○○自不可能曾經邀請被告進入該屋停留
      而留下跡證，更不可能有請被告拆卸過曬衣架，且如後述
      ，被告亦從無因為運送傢俱進入上開屋內（甚者，運送傢
      俱之人亦不可能進入他人後陽台碰觸曬衣架或者拆卸後陽
      台曬衣架，詳後述），經查被告又無有其他正當原因或機
      會進入上開住宅屋內或者有何正當管道可以接觸上開物證
      ，本案當可合理推論，上開侵入被害人丙○○住宅竊盜財
      物，並且以徒手拆卸後陽台曬衣架以膠帶綑綁頂住大門之
      行為人，應係被告無訛。
（四）再者，卷附被害人乙○○承包住宅工地竊盜案勘察報告及
      現場照片（偵查卷第45頁至55頁參照）可知，該空戶房屋
      前門亦係遭他人以同上開被害人丙○○住宅竊案相同手法
      ，以膠帶將曬衣架綑綁後，頂住大門內側門把，且由上開
      證人乙○○於本院審理時所證，同樣可推出該頂住大門之
      曬衣架係遭人由後陽台拆卸後，方才移置於前門用以頂住
      門把，由此於同棟公寓大廈內，同樣手法等情，可推知犯
      案行為人，已有高度可能係同一人甚明。更甚者，由上開
      勘察報告及卷附內政部警政署刑事警察局94年9 月26日刑
      紋字第0940140053號鑑驗書（偵查卷第40頁參照）記載可
      知，案發後，員警曾經到場採證，且由上開房屋內房間窗
      戶窗框上、廁所窗戶窗框、廚房後門內外沿及屋內遺留之
      可口可樂飲料罐（2 個）、整容鏡上等多處，採得17枚指
      紋，經送刑事警察局與檔存指紋資料庫比對，其中有高達
      12枚分別係與刑事警察局檔存之被告指紋卡所留被告指紋
      相符（其中房間窗戶窗框上有4 枚相符、廚房後門內外沿
      有2 枚相符、可口可樂飲料罐有1 枚相符、整容鏡上有2
      枚相符、廁所窗戶窗框上有2 枚相符）。顯見，被告應曾
      經進入該屋內，且停留時間甚久，甚為明確，蓋一般情形
      ，倘非長期居住其內之人，絕無可能於屋內各處留下如此
      眾多之指紋跡證。而本案由被害人乙○○警訊、本院審理
      所陳可知，被害人乙○○與被告素不相識，此並為被告所
      自承，被害人乙○○自不可能曾經邀請被告進入該屋長期
      居住停留而留下跡證，且如後述，被告亦從無因為運送傢
      俱進入上開屋內（甚者，運送傢俱之人亦不可能進入他人
      屋內，於各處碰觸屋內設施，留下跡證，詳後述），經查
      被告又無有其他正當原因或機會進入上開住宅屋內或者有
      何正當管道可以接觸上開物證，本案當可合理推論，上開
      侵入被害人乙○○承包裝潢空戶竊盜財物，並且以徒手拆
      卸後陽台曬衣架以膠帶綑綁頂住大門之行為人，應係被告
      ，當明確可認。
（五）被告雖以：伊曾於94年間任職金莎傢俱公司，於94年7 月
      31日開始，由倉管人員調為運送人員，而由94年7 月31日
      起至同年8 月11日止，曾經運送過傢俱，可能有到上開各
      住宅送過傢俱等語置辯，然查：本院依被告聲請函詢被告
      之前任職之金莎家飾生活館被告於該公司任職時運送傢俱
      之詳情，業據該公司函覆本院稱：被告已於94年7 月20
      日離職，且與卷附金莎傢俱公司所提出之被告健保轉出資
      料相符（本院卷第71至72頁參照），當可知，被告應無可
      能於其所辯之94年7 月31日至同年8 月10日替金莎傢俱公
      司運送傢俱，而進入上開各住宅，當甚明確。而被告於準
      備程序時亦自承：伊係於94年3 月間開始任職金莎傢俱公
      司，至同年7 月31日均係擔任倉管人員，並無擔任運送傢
      俱等語明確（本院卷第61至62頁訊問筆錄參照），可見，
      於此之前，被告亦無可能因為運送傢俱而進入上開各該住
      戶甚明。被告空言辯稱：伊可能有因運送傢俱進入上開各
      住宅屋內云云，顯屬無稽。況且，即便被告有因運送傢俱
      進入被害人甲○○住宅屋內，亦無從解釋為何被告會持有
      被害人甲○○之行動電話機具，並加以撥打。此外，衡諸
      常情，運送傢俱之人，通常無非係運送茶几、沙發、床組
      等物品，故應該只會進入他人屋內臥室、客廳等處，且擺
      放物品至固定處所後，隨即離開，停留時間甚短，當無可
      能進入他人房屋之後陽台於曬衣架上留下指紋，亦無可能
      進入他人後陽台後門，於門沿，甚或進入他人廁所於廁所
      窗沿留下跡證，更甚者，還在他人屋內留下飲料罐。是即
      便被告所辯曾去被害人甲○○、乙○○、丙○○屋內送傢
      俱屬實，於本案亦無從為被告有利之認定。凡此，均足認
      被告上開所辯，核屬臨訟卸責之詞，難以採信。
（六）綜上所述，本件事證明確，被告犯行堪以認定。
二、新舊法之比較：
（一）被告行為後，94年2 月2 日修正公布之刑法，於95年7 月
      1 日施行，其中刪除第56條（連續犯），並修正第2 條（
      新舊法之比較適用）、第55條（想像競合犯）、第47條（
      累犯）、第38條（沒收）等規定。而刑法第2 條係規範行
      為後法律變更所生新舊法律比較適用之準據法，是刑法第
      2 條本身雖經修正，但該條文既屬適用法律之準據法，本
      身尚無比較新舊法之問題，應逕適用裁判時即修正後刑法
      第2 條規定以決定適用之刑罰法律，先予敘明。
（二）按行為後法律有變更者，適用行為時之法律。但行為後之
      法律有利於行為人者，適用最有利於行為人之法律，修正
      後刑法第2 條第1 項定有明文。又比較時應就罪刑有關之
      共犯、未遂犯、想像競合犯、牽連犯、連續犯、結合犯，
      以及累犯加重、自首減輕暨其他法定加減（如身分加減）
      與加減例等一切規定，綜其全部罪刑之結果而為比較（最
      高法院95年第8 次刑事庭會議決議參照）。
（三）刑法第56條有關「連續數行為而犯同一之罪名者，以一罪
      論，但得加重其刑至2 分之1 」之連續犯之規定，亦經修
      正刪除。亦即被告基於概括犯意所為之數行為，自95年7
      月1 日起已不再成立連續犯而得論以一罪，而應依具體行
      為之性質論罪。查被告本案所為多次竊盜均發生於新法施
      行之前，被告所為之各次行為，時間、地點、對象，各均
      獨立，但其時間緊接，所犯係構成要件相同之罪名，主觀
      上顯係基於概括犯意所為，為連續犯，依修正前刑法第56
      條規定，論以一罪，較依新法分論多次竊盜罪之結果，對
      被告較為有利。
（四）又修正後之刑法刪除第55條關於牽連犯之規定，本件被告
      所犯上開竊盜罪、無故盜用他人電信設備等罪具有牽連犯
      之關係，依修正前即行為時之規定，應從一重之連續加重
      竊盜罪處斷，依修正後之刑法既已刪除牽連犯之規定，則
      所犯上述各罪應依數罪併罰之規定分論併罰，比較新舊法
      之規定，修正後之規定並非較有利於被告，依刑法第2 條
      第1 項之規定，應適用行為時之法律，即適用修正前刑法
      第55條牽連犯之規定，從一重處斷，對被告較有利。
（五）被告丁○○前於89年間犯罪經法院判處有期徒刑確定，甫
      於90年9 月12日執行完畢，此有被告前案紀錄表乙紙附卷
      可稽，茲於5 年以內再故意犯本件有期徒刑以上之罪，不
      論依修正前之刑法第47條，或修正後之刑法第47條第1項
      之規定，均構成累犯，對被告而言並無有利或不利之情形
      。
（六）綜合上述各條文修正前、後之比較，可知依修正前之規定
      ，被告竊盜部分犯行得論以連續犯、牽連犯而從一重處斷
      ，並加重其刑，依修正後之規定，被告應分論並罰，揆諸
      前揭最高法院決議及修正後刑法第2 條第1 項規定之「從
      舊、從輕」原則，經比較新舊法之規定，修正後之規定並
      非較有利於被告，應整體適用被告行為時即修正前之刑法
      規定處斷。
三、按電信法第56條第1 項之罪，以意圖為自己或第三人不法之
    利益，使用有線、無線或其他電磁方式，盜接或盜用他人電
    信設備通信者為要件。本罪之處罰詐得免繳電信通信費用之
    不法利益規定，乃刑法詐欺得利罪之特別法，依特別法優於
    普通法之原則，自毋庸再論以刑法詐欺得利罪。且按本罪構
    成要件所稱以有線、無線或其他電磁方式，盜接或盜用他人
    電信設備通信者，並不限於以盜拷他人行動電話之序號、內
    碼等資料於自己之手機內，為盜用之唯一方式，其他諸如：
    利用他人住宅內之有線電話，盜打他人電話為通信行為；或
    在住宅外之電話接線箱內，盜接他人之有線電話線路，以自
    己之電話機盜打他人電話為通信行為；或意圖為自己不法之
    所有，竊取他人之行動電話手機，進而為盜打通信之行為；
    或僅以使用竊盜之意思，擅取他人之行動電話手機為盜打通
    信之行為等，不一而足，皆成立本罪（最高法院88年度臺非
    字第43號判決、最高法院88年度第1 次刑事庭會議決議可資
    參照）。是核被告丁○○上開事實二之所為，係犯刑法第32
    1 條第1 項第1 款之夜間侵入住宅竊盜罪及電信法第56條第
    1 項之盜用他人電信設備通信罪；而被告如上開事實三、四
    所為，係犯刑法第321 條第1 項第2 款之踰越牆垣竊盜罪。
    而被告先後多次加重竊盜、違反電信法犯行，各時間緊接，
    各所犯構成要件相同之罪，各顯係出於概括之犯意為之，應
    各依修正前刑法第56條連續犯之規定，各論以情節較重之連
    續踰越牆垣備竊盜、連續盜用他人電信設備一罪，並各加重
    其刑。被告所犯連續踰越牆垣安全設備竊盜罪、連續盜用他
    人電信設備罪間有方法、目的之牽連犯關係，應依修正前刑
    法第55條規定從一重論以連續加重竊盜罪。又被告有如事實
    欄所示前科紀錄，經法院判處有期徒刑，並執行完畢，其於
    執行完畢後5 年內故意再犯本案有期徒刑以上之罪，為累犯
    ，應依修正前刑法第47條之規定，遞加重其刑。又檢察官於
    起訴時於起訴書係記載被告上開犯罪事實三、四部分係涉犯
    刑法第320 條第1 項之普通竊盜罪，然本案經查被告係由後
    陽台爬牆侵入屋內，顯係踰越牆垣竊盜，起訴書僅認被告為
    普通竊盜罪，容有不妥，又起訴意旨雖僅就被告如上開事實
    二所示竊盜犯行為起訴，然對於有牽連犯裁判上一罪關係之
    盜用他人電信設備之犯行部分，亦未於起訴書中敘及，然此
    業經公訴到庭檢察官當庭加以更正為上開論罪法條（本院卷
    第61頁參照），且擴張具有牽連犯裁判上一罪關係之違反電
    信法犯罪事實，基於檢察一體原則，本院自就有裁判上一罪
    關係之擴張部分併予審究並僅需就起訴書錯引法條部分加以
    更正即可，而無須再變更檢察官之起訴法條，併此敘明。爰
    審酌被告丁○○前已有多項前科紀錄，經判處有期徒刑，有
    臺灣高等法院被告全國前案紀錄表在卷可稽，素行不佳，再
    度犯本案之罪，顯見刑罰感受能力甚低，且侵入他人住宅竊
    盜，對於他人居住安寧、社會治安影響甚鉅，年輕力壯，不
    思以正道獲取財物，竟爾侵入他人住宅行竊，犯後於有科學
    跡證之情況下，猶仍飾詞狡卸，以圖脫免刑責，犯後態度不
    佳及其等犯罪時所受之刺激、生活狀況、智識程度、犯罪所
    生之損害等一切情狀，量處如主文所示之刑，以示警懲。
四、據上論斷，應依刑事訴訟法第299 條第1 項前段，修正後刑
    法第2 條第1 項前段，修正前刑法第56條、第55條、第47條
    ，刑法第321 條第1 項第1 款、第2 款，電信法第56條第1
    項，判決如主文。
本案經檢察官洪三到庭執行職務。
中    華    民    國    95    年    11    月    7     日
                  刑事第三庭審判長法  官  蔡明宏
                                  法  官  賴邦元
                                  法  官  王沛雷
以上正本證明與原本無異。
如不服本判決，應於判決送達後10日內，向本院提出上訴狀。
                                  書記官  蘇彥宇
中    華    民    國    95    年    11    月    10    日
附錄本案論罪科刑法條：
刑法第321 條第1 項第1款、第2 款（加重竊盜罪）
犯竊盜罪而有左列情形之一者，處 6 月以上、 5 年以下有期徒
刑：
一、於夜間侵入住宅或有人居住之建築物、船艦或隱匿其內而犯
    之者。
二、 毀越門扇、牆垣或其他安全設備而犯之者。
電信法第56條第1項
意圖為自己或第三人不法之利益，以有線、無線或其他電磁方式
，盜接或盜用他人電信設備通信者，處 5 年以下有期徒刑，得
併科新台幣150 萬元以下罰金。


司法院資訊處製作；財團法人民間司法改革基金會備份。
